【裁判字號】    94,易,769
【裁判日期】    950330
【裁判案由】    家庭暴力防治法等
【裁判全文】
臺灣苗栗地方法院刑事判決               94年度易字第769號
公  訴  人  臺灣苗栗地方法院檢察署檢察官
被      告  乙○○
                      號
                    現於台灣苗栗看守所
上列被告因家庭暴力防治法等案件，經檢察官提起公訴（94年度
偵字第3433號、第3434號、第3778號），本院判決如下：
    主  文
乙○○犯竊盜罪，累犯，處有期徒刑參月；又犯傷害直系血親尊
親屬罪，累犯，處有期徒刑壹年。應執行有期徒刑壹年貳月。
    事  實
一、乙○○前曾因竊盜案件經本院判處有期徒刑2 月確定，甫於
    民國94年5 月11日執行完畢出監。乙○○係甲○○之子，2
    人間具有家庭暴力防治法第3 條第3 款所定之家庭成員關係
    ，乙○○已收受本院於94年6 月9 日裁定之94年度家護字第
    84號通常保護令，明知其不得對家庭成員甲○○施身體或精
    神上不法侵害之行為及不得直接或間接對甲○○為騷擾行為
    ，於94年7 月15日23時50分許，在苗栗縣竹南鎮營盤里16鄰
    營盤邊40之11號住處，藉故吵鬧遭甲○○制止，竟以「幹你
    娘」之言語辱罵甲○○，見甲○○欲打電話報警，又基於傷
    害人身體之犯意，接續將甲○○推倒在地，致甲○○受有前
    額皮下血腫、左肘及兩膝多處擦傷之傷害，而違反本院所為
    前述保護令。
二、乙○○意圖為自己不法之所有，於94年7月12日17時許，自
    側門進入苗栗縣竹南鎮○○里○○路2095號已停業之「崎頂
    工業股份有限公司」（下稱崎頂公司）後，以徒手竊取數量
    不明之烤漆板及鐵條等物，得手後以新台幣（下同）400 元
    價格賣與經營榮揚資源回收場之鄧森文。嗣因前開違反家庭
    暴力防治法案件為員警約談，於員警未發覺前，自首供出上
    情。
三、案經甲○○訴由苗栗縣警察局竹南分局報請臺灣苗栗地方法
    院檢察署檢察官偵查起訴。
    理  由
一、上開事實業據被告乙○○於本院審理時坦承不諱，乙○○供
    稱：承認本件家庭暴力罪，也承認有以三字經「幹妳娘」罵
    甲○○，竊盜部分亦認罪，知道所竊取之烤漆版、鐵條等物
    是崎頂公司所有，沒有經過崎頂公司同意等語（參見本院卷
    95 年3月16日審判筆錄第3 至4 、7 至8 頁），核與被害人
    人甲○○於警詢及偵查中指訴，被害人丙○○於警詢中指訴
    被害情節相符，亦與證人鄧森文於警詢時之證述大致相符，
    此外復有本院94年度家護字第84號通常保護令、送達證書回
    證、慈祐醫院診斷證明書、受理各類案件紀錄表、現場照片
    4 張（94年度偵字第3433號偵查卷第16至18、32至35頁、94
    年度偵字第3778號偵查卷第21、22頁）等在卷可資佐證。被
    告自白與真實相符，足堪採信。
二、核被告所為，係犯家庭暴力防治法第50條第1 款、第2 款之
    違反保護令罪，以及刑法第280 條、第277 條第1 項傷害直
    系血親尊親屬罪及同法第320 條第1 項之竊盜罪。被告傷害
    甲○○之行為，同時違反上開保護令，係1 行為觸犯數罪名
    ，為想像競合犯，應從1 重之傷害直系血親尊親屬罪處斷，
    檢察官認應從一重之違反保護令罪處斷，尚有誤解。被告所
    犯傷害直系血親尊親屬罪及竊盜犯行，犯意各別、行為互殊
    ，應予分論併罰。被告有事實欄所載有期徒刑執行完畢之情
    形，有臺灣高等法院被告前案紀錄表1 份附卷可稽，其於5
    年內再犯有期徒刑以上之本罪，為累犯，應依刑法第47條規
    定，加重其刑。另被告所犯竊盜部分，係於未發覺犯罪前主
    動向偵查機關供出，並接受裁判，業據證人即員警李毓鵬證
    述明確（參見本院卷95年3 月16日審判筆錄第5 頁），是被
    告竊盜部分符合自首之要件，應依刑法第62條之規定減輕其
    刑，並先加後減之。爰審酌被告對年邁母親，不思盡心奉養
    ，反動輒對母親施以暴力，傷害母親之身體，致母親身心受
    創甚鉅，有違孝道倫常，又其正值壯年，不思以正當途徑獲
    取財物，擅入他人公司竊取物品，惟被告終能於本院審理時
    坦承犯行，犯後態度尚稱良好，所竊物品價值甚低，及檢察
    官具體其刑等一切情狀，分別量處如主文所示之刑，並定其
    應執行之刑，以示懲儆。
據上論斷，應依刑事訴訟法第299 條第1 項前段，家庭暴力防治
法第50條第1 款、第2 款，刑法第11條、第280 條、第277 條第
1 項、第320 條第1 項、第55條、第47條、第62條、第51條第5
款，罰金罰鍰提高標準條例第1 條，判決如主文。
本案經檢察官劉玉書到庭執行職務。
中    華    民    國    95    年    3     月    30    日
                  刑事第三庭    審判長法  官  柳章峰
                                      法  官  林卉聆
                                      法  官  吳國聖
以上正本與原本無異
如不服本判決，應於判決送達後10日內向本院提出上訴狀（應附
繕本）。告訴人或被害人如對於本判決不服者，應具備理由請求
檢察官上訴，其上訴期間之計算係以檢察官收受判決正本之日期
為準。
中    華    民    國    95    年    3     月    30    日
                                      書記官  歐明秀
刑法第277條
傷害人之身體或健康者，處 3 年以下有期徒刑、拘役或 1 千元
以下罰金。
刑法第280條
對於直系血親尊親屬，犯第277 條或第278 條之罪者，加重其刑
至二分之一。
刑法第320條第1項
意圖為自己或第三人不法之所有，而竊取他人之動產者，為竊盜
罪，處 5 年以下有期徒刑、拘役或 500 元以下罰金。
家庭暴力防治法第50條第1項第1、2款
違反法院依第十三條、第十五條所為之下列裁定者，為本法所稱
之違反保護令罪，處三年以下有期徒刑、拘役或科或併科新台幣
十萬元以下罰金︰
一、禁止實施家庭暴力行為。
二、禁止直接或間接騷擾、接觸、通話或其他連絡行為。


司法院資訊處製作；財團法人民間司法改革基金會備份。
